臺灣嘉義地方法院刑事判決
110年度交易字第200號
公  訴  人  臺灣嘉義地方檢察署檢察官
被      告  余松樺



上列被告因過失傷害案件，經檢察官提起公訴（109年度偵字第1
0872號），本院判決如下：
    主      文
余松樺汽車駕駛人，無駕駛執照駕車而犯過失傷害罪，處有期徒
刑參月，如易科罰金，以新臺幣壹仟元折算壹日。
    事實及理由
一、犯罪事實
    余松樺未領有普通重型機車駕駛執照，仍於民國109年6月14
    日上午10時2分許，騎乘車牌號碼000-0000號普通重型機車
    ，沿嘉義市重慶一街由南向北方向行駛，行經重慶一街與世
    賢路三段交岔路口前時，本應注意汽車行駛至行車管制號誌
    之交岔路口，其行進應遵守燈光號誌之指示，而依當時天候
    狀況良好並無不能注意之情事，竟疏未注意及此即貿然闖越
    紅燈號誌向前執行欲通過該交岔路口，適有李○○騎乘車牌號
    碼000-000號普通重型機車，沿世賢路三段由西往東方向亦
    行駛至該交岔路口，見狀後因閃煞不及致兩車發生碰撞，李
    ○○因此受有右拇趾遠端趾骨骨折之傷害。余松樺於事故後留
    待於現場，並於員警到場處理時承認為肇事者，自首犯行並
    接受裁判。
二、證據能力
    刑事訴訟法第159條之5規定，被告以外之人於審判外之陳述
    ，雖不符前4條之規定，而經當事人於審判程序同意作為證
    據，法院審酌該言詞陳述或書面陳述作成時之情況，認為適
    當者，亦得為證據。當事人、代理人或辯護人於法院調查證
    據時，知有第159條第1項不得為證據之情形，而未於言詞辯
    論終結前聲明異議者，視為有前項之同意。本判決以下所引
    用之傳聞證據，檢察官、被告余松樺於審判程序中均同意作
    為證據使用，或知有傳聞證據之情形而未於言詞辯論終結前
    聲明異議，本院審酌該等證據作成時之情況，並無違法取證
    之情形，又與本案有關聯性，認為以之作為證據應屬適當，
    均具有證據能力。
三、認定犯罪事實所憑之證據及理由 
  ㈠訊據被告對上開犯罪事實坦承不諱(本院卷第33頁)，核與告訴人李○○指訴（警卷第6頁至第11頁、偵卷第23頁至第25頁）及證人黃○○（警卷第13頁）、林○○證述（警卷第14頁）內容大致相符，並有嘉義市政府警察局舉發違反道路交通管理事件通知單（警卷第15頁）、告訴人之臺中榮民總醫院嘉義分院診斷證明書（警卷第17頁）、嘉義市政府警察局道路交通事故初步分析研判表（警卷第21頁）、道路交通事故現場圖、道路交通事故調查表㈠㈡（警卷第23頁至第25頁）、交通部公路總局嘉義區監理所110年3月26日嘉監鑑字第1100000319號函附該所嘉雲區車輛行車事故鑑定會嘉雲區0000000案鑑定意見書（偵卷第37頁至第40頁）、交通事故現場照片及監視器光碟（警卷第27頁至第35頁、偵卷末頁證物袋）可佐，被告任意性自白核與事實相符。
　㈡被告雖另辯稱告訴人車速過快致遭其撞擊等語，然被告係因
    騎乘普通重型機車，行經行車管制號誌路口未依號誌指示(
    闖紅燈)行駛，應負完全肇事責任，已認定如上，被告此部
    分辯解顯不足採憑。至被告質疑告訴人所受傷勢與本件交通
    事件關聯性部分，本院參酌告訴人於事故發生後旋於同日前
    往臺中榮民總醫院嘉義分院急診，症狀為「右拇趾腫痛」，
    且經醫師診斷結果確實受有「右拇趾遠端趾骨骨折」等傷害
    ，有卷附診斷證明書可憑（警卷第17頁）。依本件事故案
    發至告訴人前往急診時間相近而無不必要之延宕，且診斷證
    明書上所載病名與告訴人因交通事故可能造成之傷勢亦相吻
    合，被告所辯告訴人所受傷勢與本件事故無關，不足採信。
  ㈢本案事證明確，被告犯行堪以認定，應依法論罪科刑。
四、論罪科刑
  ㈠核被告所為，係犯道路交通管理處罰條例第86條第1項及刑法
    第284條前段之汽車駕駛人，無駕駛執照駕駛汽車之過失傷
    害罪。
  ㈡被告無駕駛執照騎乘普通重型機車致告訴人受傷，依法應負
    刑事責任，所犯過失傷害罪部分，應依道路交通管理處罰條
    例第86條第1 項規定，加重其刑。被告肇事後於偵查犯罪之
    員警未發覺犯罪行為人前承認其為肇事者，此有義市政府警
    察局道路交通事故肇事人自首情形紀錄表（警卷第19頁）可
    參，顯已符合自首要件，爰依刑法第62條前段規定減輕其刑
    ，並依法先加後減之。　　
  ㈢爰審酌被告因一時輕忽疏未遵守道路交通安全規則而造成告
    訴人受有傷害，對告訴人身心影響非輕且應負完全肇事責任
    ，被告於偵查中否認犯行而其後雖於審理時坦承，然自陳無
    力與告訴人進行和解，兼衡被告自陳小學畢業之智識程度，
    配偶歿、育有2名成年子女，現無業與大兒子同住，與告訴
    人表示請對被告從重量刑之意見等一切情狀，量處如主文所
    示之刑，並諭知易科罰金之折算標準。
據上論斷，應依刑事訴第299條第1項前段(依刑事判決精簡原則
，僅記載程序法條)，判決如主文。
本案經檢察官詹喬偉提起公訴，檢察官楊麒嘉到庭執行職務。 
　　
中　　華　　民　　國　　110 　年　　6 　　月　　30　　日
                  刑事第八庭  法　官  盧伯璋　
以上正本證明與原本無異。
如不服本判決應於收受判決後20日內向本院提出上訴書狀，並應
敘述具體理由；其未敘述上訴理由者，應於上訴期間屆滿後20日
內向本院補提理由書（均須按他造當事人之人數附繕本）「切勿
逕送上級法院」。告訴人或被害人如對於本判決不服者，應具備
理由請求檢察官上訴，其上訴期間之計算係以檢察官收受判決正
本之日期為準。　　　　　　　　　
中　　華　　民　　國　　110 　年　　6 　　月　　30　　日
                              書記官  曹瓊文
附錄本案論罪科刑法條全文
中華民國刑法第284 條
因過失傷害人者，處1年以下有期徒刑、拘役或10萬元以下罰金
；致重傷者，處3年以下有期徒刑、拘役或30萬元以下罰金。